【裁判字號】    95,訴,227
【裁判日期】    950317
【裁判案由】    毒品危害防制條例
【裁判全文】
臺灣臺北地方法院刑事判決               95年度訴字第227號
公  訴  人  臺灣臺北地方法院檢察署檢察官
被      告  甲○○
                    （現另案在臺灣臺北監獄執行中）
上列被告因違反毒品危害防制條例案件，經檢察官提起公訴（95
年度毒偵字第144 號），本院受理後被告為有罪之陳述，經合議
庭裁定改行簡式審判程序，判決如下：
    主  文
甲○○施用第一級毒品，累犯，處有期徒刑玖月。
扣案之一級毒品海洛因貳包（淨重零點零捌公克）沒收銷燬；包
裝袋貳個（重零點伍零公克）、注射針筒壹支均沒收之。
    事  實
一、甲○○前因施用毒品案件，經本院90年毒聲字第2220號裁定
    送觀察勒戒後，認無繼續施用毒品傾向，由臺灣臺北地方法
    院檢察署檢察官於90年10月29日以90年毒偵字第2377號不起
    訴處分確定；復於91年間因施用毒品案件，經本院91年毒聲
    字第981 號裁定送觀察勒戒後，認有繼續施用毒品傾向，再
    經本院91年毒聲字第1135號裁定強制戒治，於91年12月18日
    停止處分出監，92年6 月9 日期滿，另並經本院以91年訴字
    第687 號判處有期徒刑7 月確定，於93年1 月5 日縮刑期滿
    執行完畢；惟再因毒品案件，經本院94年訴字第477 號判處
    有期徒刑8 月，並於94年6 月20日確定在案。詎甲○○又基
    於施用毒品之犯意，於94年6 月30日晚間7 時許，在臺北縣
    深坑鄉阿柔村阿柔洋38號住處內，施用第一級毒品海洛因，
    而為警於同年7 月1 日下午2 時，在臺北縣深坑鄉阿柔洋活
    動中心查獲，並扣得第一級毒品海洛因2 包（淨重0.08公克
    、包裝重0.50公克）、注射針筒1 支。
二、案經臺北縣政府警察局新店分局報告臺灣臺北地方法院檢察
    署檢察官偵查起訴，甲○○為有罪之陳述，經本院合議庭裁
    定改行簡式審判程序。
    理  由
一、上揭犯罪事實，業據被告甲○○於警詢、偵查及本院審理時
    均坦承不諱，且其為警查獲後所採集之尿液，經送臺灣檢驗
    科技股份有限公司以「酵素免疫分析法」、「氣相層析質譜
    儀法」鑑驗結果，確呈鴉片類陽性反應，有該公司94年7 月
    26日出具之濫用藥物尿液檢驗報告在卷可稽；而以「氣相層
    析質譜儀法」之精確度，應可剔除「偽陽性反應」之可能（
    行政院國軍退除役官兵輔導委員會臺北榮民總醫院83年3 月
    1 日北總內字第01855 號、同年4 月7 日北總內字第03
    059 號函參照），該檢驗結果自屬無疑。又扣案之海洛因2
    包，經送法務部調查局檢驗結果，亦均檢出海洛因成分，有
    該局94年9 月20日調科壹字第020007365 號鑑定通知書附卷
    可佐；此外，並有注射針筒1 支扣案可憑，足認被告前揭施
    用第一級毒品之自白與事實相符，其犯行明確，洵堪認定。
    又被告前因施用毒品案件，經本院裁定送觀察勒戒後，認無
    繼續施用毒品傾向，由臺灣臺北地方法院檢察署檢察官不起
    訴處分確定；再因施用毒品案件，經本院裁定送觀察勒戒後
    ，認有繼續施用毒品傾向，再經本院裁定強制戒治，於91年
    12月18日停止處分出監，92年6 月9 日期滿，有臺灣高等法
    院被告前案紀錄表在卷可按，其5 年內再犯施用毒品罪，應
    依法論科。
二、核被告所為，係違反毒品危害防制條例第十條第一項施用第
    一級毒品罪；其持有第一級毒品之低度行為，為其施用之高
    度行為所吸收，不另論罪。又查，被告前曾因施用毒品案件
    ，經本院91年訴字第687 號判處有期徒刑7 月確定，於93年
    1 月5 日縮刑期滿執行完畢，有上揭有臺灣高等法院被告前
    案紀錄表附卷可按，其於5 年內再犯有期徒刑以上之罪，為
    累犯，依法加重其刑。爰審酌被告前迭因施用毒品觸法，惟
    仍未能戒絕，復施用足以導致精神障礙、性格異常，甚至造
    成生命危險之毒品，戕害一己之身體健康，惟犯後尚能坦承
    犯行、態度堪稱良好等一切情狀，量處如主文所示之刑。
三、扣案之海洛因2 包（淨重共0.08公克），係毒品危害防制條
    例第二條規定之毒品，應依該條例第十八條第一項前段，沒
    收銷燬；至用以呈裝上述海洛因，以防止毒品裸露、逸出之
    包裝袋2 個（重0.50公克）及注射針筒1 支，均為被告所有
    供施用毒品犯行時所用之物，依刑法第三十八條第一項第二
    款之規定宣告沒收之。
據上論斷，應依刑事訴訟法第二百七十三條之一第一項、第二百
九十九第一項前段，毒品危害防制條例第十條第一項、第十八條
第一項前段，刑法第十一條前段、第四十七條、第三十八條第一
項第二款，判決如主文。
本案經檢察官廖舒屏到庭執行職務
中    華    民    國    95    年    3     月    17    日
                          刑事第三庭
                                法  官  王幸華
以上正本證明與原本無異。
如不服本判決，應於送達後10日內，向本院提出上訴狀。
                                書記官  陳泰寧
中    華    民    國    95    年    3     月    17    日
附論罪科刑依據法條：
毒品危害防制條例第10條
施用第一級毒品者，處 6 月以上 5 年以下有期徒刑。
施用第二級毒品者，處 3 年以下有期徒刑。
毒品危害防制條例第18條
查獲之第一、二級毒品及專供製造或施用第一、二級毒品之器具
，不問屬於犯人與否，均沒收銷燬之；查獲之第三、四級毒品及
製造或施用毒品之器具，無正當理由而擅自持有者，均沒入銷燬
之。但合於醫藥、研究或訓練之用者，得不予銷燬。
前項合於醫藥、研究或訓練用毒品或器具之管理辦法，由法務部
會同行政院衛生署定之。


司法院資訊處製作；財團法人民間司法改革基金會備份。
